臺灣嘉義地方法院刑事判決　　　　　　　 96年度訴字第667號
公　訴　人　臺灣嘉義地方法院檢察署檢察官
被　　　告　甲○○
上列被告因違反毒品危害防制條例案件，經檢察官提起公訴（96
年度毒偵字第943號），由本院合議庭裁定由受命法官獨任行簡
式審判程序審理後，判決如下：
    主  文
甲○○施用第一級毒品，累犯，處有期徒刑拾月。減為有期徒刑
伍月，如易科罰金，以新台幣壹仟元折算壹日。
    事  實
一、甲○○前因施用毒品案件，先後經本院以88年度毒聲字第
    136號、88年度毒聲字第1783號裁定送觀察、勒戒後，因均
    認無繼續施用之傾向，復經臺灣嘉義地方法院檢察署檢察官
    分別以88年度偵字第1022號、89年度毒偵字第709號為不起
    訴處分確定。嗣甲○○又於90年間因施用第1級毒品海洛因
    之犯行，經本院裁定送強制戒治，而刑責部分，經臺灣嘉義
    地方法院檢察署檢察官提起公訴，本院於91年3月22日以91
    年度訴字第5號判決判處有期徒刑10月確定，甲○○未到案
    執行強制戒治，經臺灣嘉義地方法院檢察署檢察官發佈通緝
    ，通緝期間又因施用第1級毒品與第2級毒品案件，經本院於
    91年8月19日以91年度訴字第335號判決分別判處有期徒刑1
    年2月、1年確定。再因違反動產擔保交易法案件，經本院於
    92年1月20日以91年度簡字第1363號判決判處有期徒刑3 月
    確定。上開3罪合併定應執行有期徒刑2年2月。甲○○於92
    年10月19日強制戒治執行完畢，並於同年月20日接續執行上
    開3判決之有期徒刑部份，嗣於95年4月6日縮短刑期假釋出
    監，而於同年9月7日假釋期滿，以執行完畢論。
二、詎其仍不知悔改，於強制戒治執行完畢後5年內，竟基於施
    用第1級、第2級毒品之犯意，在96年4月18日某時，在嘉義
    市○○○路某公園廁所內，以將第1級毒品海洛因、第2級毒
    品甲基安非他命混合後，摻入香菸裡點火吸食之方式，同時
    施用第1級毒品海洛因及第2級毒品安非他命1次。嗣經警於
    96年4月22日在嘉義市○○○路與永安街口盤查，並得甲○
    ○同意而於同日17時20分許採集其尿液送驗，經送驗結果呈
    嗎啡、安非他命陽性反應，而查悉上情。
三、案經嘉義市警察局第一分局報請臺灣嘉義地方法院檢察署檢
    察官偵查起訴。
    理  由
一、按除被告所犯為死刑、無期徒刑、最輕本刑為3年以上有期
    徒刑之罪或高等法院管轄第一審案件者外，於法院行準備程
    序進行中，被告先就被訴事實為有罪之陳述時，審判長得告
    知被告簡式審判程序之旨，並聽取當事人、代理人、辯護人
    及輔佐人之意見後，裁定進行簡式審判程序；且受命法官行
    準備程序，與法院或審判長有同一之權限；又簡式審判程序
    之證據調查，不受刑事訴訟法第159條第1項、第161條之2、
    第161條之3、第163條之1及第164條至第170條規定之限制，
    刑事訴訟法第273條之1第1項、第279條第2項前段、第273條
    之2分別定有明文。查本案被告甲○○所犯為死刑、無期徒
    刑、最輕本刑為3年以上有期徒刑以外之罪，且非高等法院
    管轄第一審之案件，經本院合議庭裁定由受命法官行準備程
    序時，被告就被訴事實為有罪之陳述後，復經本院合議庭裁
    定由受命法官獨任行簡式審判程序，是其證據之調查，自不
    受刑事訴訟法第159條第1項、第161條之2、第161條之3、第
    163條之1及第164條至第170條規定之限制，合先敘明。
二、被告甲○○對其於前揭時、地，施用第1級毒品海洛因及第
    2級毒品甲基安非他命之事實，業據其於本院審理時坦承不
    諱（見本院96年8月13日號審理筆錄），且被告於96年4月
    22日17時20分許經警對之採集尿液送正修科技大學超微量研
    究科技中心以「酵素免疫法」及「氣相層析質譜法」檢驗結
    果，分別呈嗎啡及甲基安非他命陽性反應（海洛因於人體會
    代謝成嗎啡，因此海洛因之施用者，係檢驗其尿液中之嗎啡
    反應）等情，此有上開科技中心檢驗報告1份、代號與真實
    姓名對照表各1紙在卷足稽（見警卷第7、8頁）。準此，足
    認被告自白施用第1級毒品海洛因及第2級毒品甲基安非他命
    之犯行，核與事實相符，應堪採信。
三、
(一)、查海洛因、甲基安非他命分別為毒品危害防制條例所謂之第
    1、2級毒品，觀諸該條例第2條第2項第1、2款之規定甚明，
    是核被告甲○○所為係犯毒品危害防制條例第10條第1項之
    施用第1級毒品罪及同條第2項之施用第2級毒品罪。
(二)、其施用第1、2級毒品前持有毒品之低度行為，均為其施用毒
    品之高度行為所吸收，不另論罪。被告同時以將毒品混合後
    摻入香菸內點火吸食之方式，同時施用第1級毒品海洛因第2
    級毒品甲基安非他命，應從一重論以施用第1級毒品罪。（
    公訴意旨認應予分論併罰容有誤會）
(三)、被告前因施用第1級毒品與第2級毒品案件，經本院於91年8
    月19日以91年度訴字第335號判決分別判處有期徒刑1年2月
    、1年確定。再因違反動產擔保交易法案件，經本院於92年1
    月20日以91年度簡字第1363號判決判處有期徒刑3月確定。
    上開3罪合併定應執行有期徒刑2年2月。甫於95年4月6日縮
    短刑期假釋出監，而於同年9月7日假釋期滿，以執行完畢論
    等情，有臺灣高等法院被告前案紀錄表及臺灣嘉義地方法院
    檢察署刑案資料查註紀錄表附卷可憑，其於有期徒刑執行完
    畢後5年以內再故意犯本件有期徒刑以上之罪，為累犯，應
    依刑法第47條第1項之規定，加重其刑。
(四)、爰審酌被告不思其正值盛年，堪為社會大用之際，卻長期耽
    溺於戕身之物，且前已有施用毒品之紀錄，再度施用，顯見
    其意志不堅，仍未戒絕，自我把持、控制之能力顯然不佳，
    毫無悔改之意，又施用足以導致精神障礙、性格異常，甚至
    造成生命危險之毒品，戕害一己之身體健康，及其犯罪之動
    機、目的、手段，混合第1級、第2級毒品施用之方式，坦承
    犯罪之犯後態度尚稱良好等一切情狀，量處如主文所示之刑
    ，以資懲儆。
(五)、被告犯罪時間在96年4月24日以前，合於減刑條件，應予以
    減刑。
據上論斷，依刑事訴訟法第299條第1項前段、第273條之1第1項
、毒品危害防制條例第10條第1項、第2項、第23條第2項，刑法
第11條前段、第55條、第47條第1項、第41條第1項前段，中華民
國九十六年罪犯減刑條例第2條第1項第3款、第7條、第9條判決
如主文。
本案經檢察官陳慧玲到庭執行職務。
中　　華　　民　　國　　96　　年　　8　　月　　27　　日
                  刑事第五庭    法　官　洪嘉蘭
上列正本證明與原本無異。
如不服本判決，應於判決送達後十日內向本院提出上訴狀，上訴
書狀依法應敘述具體理由，如未敘述具體理由者，應於上訴期間
屆滿後二十日內補提理由書於本院（均應附繕本）。
中　　華　　民　　國　　96　　年　　8　　月　　27　　日
                        　    　書記官　吳明蓉
附錄本案論罪科刑法條全文：
毒品危害防制條例第10條：
施用第一級毒品者，處6月以上5年以下有期徒刑。
施用第二級毒品者，處3年以下有期徒刑。
